臺灣嘉義地方法院民事裁定  100年度聲字第303號
聲  請  人  聯邦商業銀行股份有限公司
法定代理人  李憲章
代  理  人  徐娟娟
相  對  人  張宏全    原住嘉義.
上列聲請人聲請返還擔保物事件，本院裁定如下：
    主  文
本院九十五年度存字第二一０九號提存事件聲請人所提存之擔保
物中央政府建設公債九十五年度甲類第一期債票，面額新臺幣壹
拾萬元，准予返還。
聲請程序費用由相對人負擔。
    理  由
一、按訴訟終結後，供擔保人證明已定20日以上之期間，催告受
    擔保利益人行使權利而未行使者，或法院依供擔保人之聲請
    ，通知受擔保利益人於一定期間內行使權利並向法院為行使
    權利之證明而未證明者，法院應依供擔保人之聲請，以裁定
    命返還其提存物或保證書，民事訴訟法第104條第1項第3款
    定有明文，依同法第106條之規定，於其他依法令供訴訟上
    之擔保者，亦準用之。其中所謂訴訟終結，在因假扣押或假
    處分所供擔保之場合，因該擔保係為保障受擔保利益人因該
    假扣押或假處分所受損害而設，倘執行法院已依假扣押或假
    處分裁定為假扣押或假處分之執行，則在供擔保人撤回假扣
    押或假處分之執行前，受擔保利益人所受損害仍可能繼續發
    生，損害額既尚未確定，自難強令其行使權利，必待供擔保
    人已撤回假扣押或假處分之執行，始得謂為訴訟終結（最高
    法院87年臺抗字第234號裁定意旨可資參照）。
二、聲請意旨略以：聲請人與相對人間請求清償債務事件，前依
    鈞院95年度裁全字第3951號裁定，提供如主文第1項所示擔
    保物，以鈞院95年度存字第2109號提存事件提存後，聲請對
    相對人之財產假扣押執行在案。茲因假扣押標的業經鈞院96
    年度執字第640號執行事件拍定執行完畢並完成分配，聲請
    人已撤回假扣押執行程序，且鈞院已定20日以上期間催告相
    對人行使權利，迄今逾期仍未行使，爰依法聲請返還上開提
    存擔保物等情，並提出本院95年度裁全字第3951號裁定、95
    年度存字第2109號提存書、民事執行處分配表函文、假扣押
    執行撤回狀及民事執行處免予併案假扣押函文、本院催告行
    使權利函文等影本為證。
三、聲請人上揭主張，經依職權調閱本院95年度裁全字第3951號
    、95年度執全字第1881號假扣押保全程序暨執行案卷、95年
    度存字第2109號擔保提存案卷、96年度執字第640號強制執
    行案卷等核閱屬實，符合民事訴訟法第104條第1項第3款所
    定之「訴訟終結」情形。又本院100年度聲字第220號聲請行
    使權利事件已定20日以上期間催告相對人行使權利迄未行使
    等情，亦有上開行使權利案卷及本院民事紀錄科查詢表3份
    在卷可稽，揆諸首揭規定及說明，聲請人之聲請即有理由，
    應予准許。
四、依民事訴訟法第95條、第78條規定裁定如主文。
中    華    民    國   100    年    12    月    22    日
                  民事第三庭  法  官  陳端宜
以上正本係照原本作成。
如對本裁定抗告須於裁定送達後10日內向本院提出抗告狀。
中    華    民    國   100    年    12    月    22    日
                              書記官  馬嘉蓮